Inventaris van het archief van de Algemene Rekenkamer 1814-1919: Domeinen
Nationaal Archief, Den Haag
Algemene Rekenkamer DO (Domeinen)
Alg. Rekenkamer / Domeinen
1819-1922
H24012
25.00 meter; 554 inventarisnummers.
Normale geschreven, getypte en gedrukte documenten, geen bijzondere handschriften.
Nationaal Archief, Den Haag
Algemene Rekenkamer
De Algemene Rekenkamer is belast met het toezicht op de financiën van de overheid. Het deel-archief van het bureau Domeinen bestaat grotendeels uit een collectie leggers van de domeinen uit de periode 1828-1861, geordend per soort (en verder onderverdeeld per agentschap of kantoor): corporele (= onroerende) en incorporele goederen (als renten, cijnsen, erfpachten, verschuldigde kapitalen, recht van visitatiegeld, recognitiën wegens concessies en gebruiksrechten), domeinen van Oorlog, tienden, grote wegen, vaarten, veren en droogmakerijen, domaniale bossen. Daarnaast zijn er registers van afrekeningen met kopers van domeinen en staten van afkoop van tiendrecht (1910-1922).
Archiefvorming
Geschiedenis van het archiefbeheer
De verwerving van het archief
Het archief is krachtens bepalingen van de Archiefwet overgebracht.
Inhoud en structuur van het archief
2.02
Aanwijzingen voor de gebruiker
Openbaarheidsbeperkingen
Volledig openbaar.
Materiële beperkingen
Aanvraaginstructie
Openbare archiefstukken kunnen online worden aangevraagd en gereserveerd. U kunt dit ook via de terminals in de studiezaal van het Nationaal Archief doen. Om te kunnen reserveren dient u de volgende stappen te volgen:
U maakt een profiel aan op www.gahetna.nl, en logt vervolgens in
Via de archiefinventaris (alleen de beschrijvingen met rode nummers) selecteert u het gewenste archiefstuk door op de knop 'Reserveren' te klikken
In het volgende scherm geeft u aan op welke dag u het archiefstuk wilt inzien
Indien u zich bevindt in de studiezaal en een tafelnummer heeft ontvangen kunt u dit nummer vermelden. Als u geen tafelnummer heeft kunt u tafelnummer 777 laten staan
Vervolgens bevestigt u uw reservering door deze te versturen.
Verwant materiaal
Beschikbaarheid van kopieën
Verwante archieven
Leggers van domeinen uit die periode zijn o.a. ook te vinden in toegang 2.08.17: Plaatsingslijst van de leggers van de administratie der domeinen, behorend tot de archieven van het Ministerie van Financiën en van het Amortisatiesyndicaat, 1819-ca. 1976
Beschrijving van de series en archiefbestanddelen
- LEGGERS DER DOMEINEN
  - Leggers der incorporele goederen [formulier 11]
    - Agentschap Alkmaar., 1828-1861; 1
      artt. 1-376
    - Agentschap Amsterdam., 1830-1861; 2-3
      artt. 1-284
      - artt. 1-202, 2
      - artt. 203-284, 3
    - Agentschap Arnhem., 1831-1856; 4-36
      artt. 2-3434
      - artt. 2-141, 4
      - artt. 142-242, 5
      - artt. 243-345, 6
      - artt. 346-447, 7
      - artt. 448-552, 8
      - artt. 553-653, 9
      - artt. 654-754, 10
      - artt. 755-855, 11
      - artt. 856-957, 12
      - artt. 958-1058, 13
      - artt. 1059-1161, 14
      - artt. 1162-1262, 15
      - artt. 1263-1364, 16
      - artt. 1365-1467, 17
      - artt. 1468-1571, 18
      - artt. 1572-1681, 19
      - artt. 1682-1785, 20
      - artt. 1786-1887, 21
      - artt. 1888-1989, 22
      - artt. 1990-2091, 23
      - artt. 2092-2192, 24
      - artt. 2193-2305, 25
      - artt. 2306-2411, 26
      - artt. 2412-2531, 27
      - artt. 2532-2643, 28
      - artt. 2644-2745, 29
      - artt. 2746-2853, 30
      - artt. 2854-2958, 31
      - artt. 2959-3062, 32
      - artt. 3063-3174, 33
      - artt. 3175-3281, 34
      - artt. 3282-3422, 35
      - artt. 3423-3434, 36
    - Agentschap Breda., 1828-1852; 37-40
      artt. 1-1311 (in zwarte inkt) en artt. 1-1452 (in rode inkt)
      - artt. 1-402 (in zwarte inkt) en artt. 1-426 (in rode inkt), 37
      - artt. 403-801 (in zwarte inkt) en artt. 427-842 (in rode inkt), 38
      - artt. 802-1202 (in zwarte inkt) en artt. 843-1273 (in rode inkt), 39
      - artt. 1203-1311 (in zwarte inkt) en artt. 1274-1452 (in rode inkt), 40
    - Agentschap Dordrecht., 1828-1852; 41-43
      artt. 1-1144
      - artt. 1-404, 41
      - artt. 405-808, 42
      - artt. 809-1144, 43
    - Kantoor Druten., 1842-1860; 44
      artt. 1-3 (in zwarte inkt) en 671, 673 en 681 (in rode inkt)
    - Agentschap Eindhoven., 1843-1861; 45-49
      artt. 1-2043
      - artt. 1-401 (in zwarte inkt) en artt. 1...606 (in rode inkt), 45
      - artt. 402-803 (in zwarte inkt) en artt. 607...1163 (in rode inkt), 46
      - artt. 804-1205 (in zwarte inkt) en artt. 1164...2095 (in rode inkt), 47
      - artt. 1206-2043 (in zwarte inkt) en artt. 2107...2475 (in rode inkt), 48
      - artt. 1-263 (in zwarte inkt) en artt. 4...286 (in rode inkt), 49
    - Kantoor Elst., c. 1828-1860; 50
      artt. 40-398 (in zwarte inkt) en artt. 1-250 (in rode inkt)
    - Agentschap 's-Gravenhage., 1829-1859; 51-56
      artt. 1-1897
      - artt. 1-375, 51
      - artt. 376-727, 52
      - artt. 728-1094, 53
      - artt. 1095-1482, 54
      - artt. 1483-1858, 55
      - artt. 1859-1897, 56
    - Agentschap Groningen., 1828-1853; 57-58
      artt. 1-312 (in zwarte inkt) en artt. 1-311 (in rode inkt)
      - artt. 1-201 (in zwarte inkt) en artt. 1-220 (in rode inkt), 57
      - artt. 202-312 (in zwarte inkt) en artt. 221-311 (in rode inkt), 58
    - Agentschap 's-Hertogenbosch., 1828-1853; 59-69
      artt. 1-5614
      - artt. 1-600, 59
      - artt. 601-1200, 60
      - artt. 1201-1800, 61
      - artt. 1801-2400, 62
      - artt. 2401-3000, 63
      - artt. 3001-3600, 64
      - artt. 3601-4200, 65
      - artt. 4201-4800, 66
      - artt. 4801-5400, 67
      - artt. 5401-5598, 68
      - artt. 5599-5614, 69
    - Kantoor 's-Hertogenbosch., 1843-1852; 70-72
      artt. 1-1774
      - artt. 1-600, 70
      - artt. 601-1200, 71
      - artt. 1201-1774, 72
    - Agentschap Hilversum., 1837-1858; 73
      artt. 1-126
    - Agentschap Klundert., 1843-1853; 74-78
      artt. 1-749
      - artt. 1-199, 74
      - artt. 200-296, 75
      - artt. 297-497, 76
      - artt. 498-695, 77
      - artt. 696-749, 78
    - Agentschap Leeuwarden., 1829-1852; 79-84
      artt. 1-1191
      - artt. 1-200, 79
      - artt. 201-402, 80
      - artt. 403-604, 81
      - artt. 605-806, 82
      - artt. 807-1008, 83
      - artt. 1009-1191, 84
    - Kantoren in het Hertogdom Limburg., 1834-1863; 85
      kantoor Maastricht, artt. 43-56
      kantoor Meerssen, art. 146
      kantoor Roermond, art. 59
      kantoor Sittard, artt. 1-213
    - Kantoor Middelburg., 1842-1854; 86
      artt. 15-621
    - Kantoor Nijmegen., 1829-1852; 87
      artt. 1-101 (in zwarte inkt) en 607-710 (in rode inkt)
    - Agentschap Roosendaal., 1843-1852; 88-135
      artt. 1-9576
      - artt. 1-193, 88
      - artt. 194-393, 89
      - artt. 394-594, 90
      - artt. 595-795, 91
      - artt. 796-996, 92
      - artt. 997-1197, 93
      - artt. 1198-1398, 94
      - artt. 1399-1599, 95
      - artt. 1600-1796, 96
      - artt. 1797-2001, 97
      - artt. 2002-2206, 98
      - artt. 2207-2407, 99
      - artt. 2408-2608, 100
      - artt. 2609-2809, 101
      - artt. 2810-3010, 102
      - artt. 3011-3211, 103
      - artt. 3212-3412, 104
      - artt. 3413-3613, 105
      - artt. 3614-3746, 106
      - artt. 3747-3945, 107
      - artt. 3946-4146, 108
      - artt. 4147-4343, 109
      - artt. 4344-4544, 110
      - artt. 4545-4745, 111
      - artt. 4746-4946, 112
      - artt. 4947-5147, 113
      - artt. 5148-5348, 114
      - artt. 5349-5549, 115
      - artt. 5550-5750, 116
      - artt. 5751-5951, 117
      - artt. 5952-6152, 118
      - artt. 6153-6353, 119
      - artt. 6354-6554, 120
      - artt. 6555-6755, 121
      - artt. 6756-6956, 122
      - artt. 7088-7288, 123
      - artt. 7289-7489, 124
      - artt. 7499-7690, 125
      - artt. 7691-7891, 126
      - artt. 7892-8096, 127
      - artt. 8097-8297, 128
      - artt. 8298-8498, 129
      - artt. 8499-8699, 130
      - artt. 8700-8900, 131
      - artt. 8901-9101, 132
      - artt. 9102-9306, 133
      - artt. 9307-9507, 134
      - artt. 9508-9576, 135
    - Kantoor Roosendaal., 1843-1852; 136
      artt. 1-151
    - Agentschap Sas van Gent., 1842-1861; 137-138
      artt. 1-637 en artt. 671-674
      - artt. 1-424, 137
      - artt. 426-637 en artt. 671-674, 138
    - Kantoor Tiel., 1843-1856; 139
      artt. 1...526 (in zwarte inkt) en artt. 1...300 (in rode inkt)
    - Agentschap Utrecht., 1830-1861; 140-144
      artt. 1-1135
      - artt. 1-336, 140
      - artt. 337-542, 141
      - artt. 543-783, 142
      - artt. 784-994, 143
      - artt. 995-1135, 144
    - Kantoor Zaltbommel., 1852-1855; 145
      artt. 1-183
    - Kantoor Zaltbommel., 1852-1855; 146
      artt. 1-263 (in zwarte inkt) en artt. 492-606 (in rode inkt)
    - Agentschap Zevenbergen (sinds 1839 Oosterhout)., 1829-1855; 147-150
      artt. 1-447
      - artt. 1-97, 147
      - artt. 98-198, 148
      - artt. 199-299, 149
      - artt. 300-447, 150
    - Agentschap Zutphen., 1843-1852; 151-165
      artt. 1-2650b
      - artt. 1-152, 151
      - artt. 153-332, 152
      - artt. 333-487, 153
      - artt. 488-599, 154
      - artt. 600-1289, 155
      - artt. 1290-1606, 156
      - artt. 1607-1708, 157
      - artt. 1709-1810, 158
      - artt. 1811-1935, 159
      - artt. 1936-2065, 160
      - artt. 2066-2195, 161
      - artt. 2196-2321, 162
      - artt. 2322-2434, 163
      - artt. 2435-2552, 164
      - artt. 2553-2650b, 165
    - Agentschap Zwolle., 1829-1860; 166-170
      artt. 1-695
      - artt. 1-112, 166
      - artt. 113-179, 167
      - artt. 180-311, 168
      - artt. 312-512, 169
      - artt. 513-695, 170
  - Leggers van het domein van oorlog [formulier 12]
    - Agentschap Alkmaar., 1828-1861; 171
      artt. 1-46
    - Agentschap Amsterdam., c. 1828-1860; 172
      artt. 1-24
    - Kantoor Apeldoorn., 1858; 173
      artt. 1-2
    - Kantoor Arnhem., 1861; 174
      artt. 1-8
    - Kantoor Assen., 1861; 175
      art. 1
    - Agentschap Breda., 1828-1861; 176
      artt. 1-34, 99-128
    - Agentschap Dordrecht., 1828-1861; 177
      artt. 1-119
    - Kantoor Goes., 1860-1861; 178
    - Agentschap 's-Gravenhage., 1828-1861; 179
    - Agentschap Groningen., 1828-1861; 180-181
      artt. 1-255
      - artt. 1-175, 180
      - artt. 176-255, 181
    - Kantoor Haarlem, c. 1857-c. 1861 artt. 1-25, 182
    - Agentschap 's-Hertogenbosch., 1828-1860; 183,186
      artt. 1-114
      - artt. 1-75, 183
      - artt. 76-114, 186
    - Kantoor 's-Hertogenbosch., 1862-1863; 184
      artt. 1-86
    - Agentschap Hilversum., 1837-1861; 185
      artt. 1-64
    - Kantoor Hoorn., 1861; 187
      artt. 1-4
    - Agentschap Klundert., 1828-1861; 188
      artt. 1-38
    - Agentschap Leeuwarden., 1828-1861; 189
      artt. 1-12
    - Kantoor Maastricht., c. 1842-1861; 190
      artt. 1-119 (in zwarte inkt) en artt. 44-91 (in rode inkt)
    - Kantoor Middelburg., 1860-1861; 191-192
      artt. 1-60
      - artt. 1-38, 191
      - artt. 39-60, 192
    - Agentschap Middelburg., 1842-1860; 193
      artt. 1-51
    - Agentschap Oosterhout., 1842-1861; 194
      artt. 1-54
    - Kantoor Purmerend, c. 1857- c. 1861 artt. 1-10, 195
    - Kantoor Roermond., c. 1842-1861; 196
      artt. 1-57 (in zwarte inkt), 15...74 (in rode inkt) en 1...47 (met potlood)
    - Agentschap Bergen op Zoom (sinds 1840 Roosendaal)., 1828-1861; 197
      artt. 1-81
    - Agentschap Sas van Gent., 1830-1861; 198
      artt. 1-41
    - Agentschap Tiel., 1828-1861; 199
      artt. 1-113
    - Agentschap Utrecht., 1828-1861; 200
      artt. 1-45
    - Kantoren in de provincie Utrecht, c. 1844-1861; 201
      kantoor Wijk bij Duurstede, artt. 1...43
      kantoor Maarssen, artt. 10a-10i
      kantoor Loenen, artt. 24-29, 13
      kantoor Rhenen, artt. 1-21
      kantoor Amersfoort, artt. 1-30
    - Kantoor Venlo., c. 1844-1861; 202
      artt.1...93
    - Kantoor Vianen., 1850-1858; 203
      artt. 1-3
    - Kantoor Zuidbroek., 1860; 204
    - Agentschap Zutphen., 1843-1861; 205-206
      artt. 1-213
      - artt. 1-145, 205
      - artt. 146-213, 206
    - Agentschap Zwolle., 1835-1861; 207
      artt. 1-59
  - Memorialen van onderscheidene baten [formulier 23]
    - Agentschap Alkmaar., 1842-1861; 208
      artt. 17-473
    - Agentschap Amsterdam., c. 1842-1861; 209
      artt. 65-316
    - Agentschap Arnhem., 1842-1861; 210
      kantoor Apeldoorn, Harderwijk, Arnhem, Terborg, diverse artikelen
    - Agentschap Breda., 1830-1861; 211
      artt. 1-1701
    - Agentschap Breda., 1832-1860; 212
      kantoor Breda, artt. 1...372
      kantoor Bergen op Zoom, artt. 1-13
    - Agentschap Eindhoven., 1843-1845; 213
      kantoor Helmond, artt. 47-48
      kantoor Eindhoven, artt. 1-22
    - Agentschap 's-Gravenhage, 1843-c. 1863; 214
      kantoor Gravenhage, Gorinchem, Delft, Rotterdam, Woerden, Schiedam, Dordrecht, Brielle, Noordwijk, Leiden en Middelharnis, diverse artikelen
    - Agentschap Groningen., 1842-1861; 215
      kantoor Groningen, Zuidhorn, Onderdendam, Winschoten, Appingedam, Hoogeveen en Assen, diverse artikelen
    - Agentschap 's-Hertogenbosch., 1842-1852; 216
      artt. 983...2160, 1...494, 465...1087, 2539...2610
    - Agentschap Klundert., 1828-1843; 217
      artt. 305-309
    - Agentschap Leeuwarden, c. 1842-1861; 218
      kantoor Leeuwarden, Sneek, Heerenveen, Harlingen, Oldeberkoop, Holwerd, Hardegarijp, Dokkum, en Bolsward, diverse artikelen
    - Kantoren in het hertogdom Limburg., c. 1830-1860; 219
      Gulpen, directie Maastricht, agentschap Maastricht, Roermond, diverse artikelen
    - Agentschap Middelburg., 1842-1860; 220
      kantoor Middelburg, Colijnsplaat, Goes, Zierikzee, Tholen en Kortgene, diverse artikelen
    - Agentschap Oosterhout., 1842-1843; 221
      artt. 1-40
    - Agentschap Sas van Gent., 1842-1861; 222
      kantoor Sas van Gent, Hulst, Sluis, diverse artikelen
    - Agentschap Utrecht., 1842-1861; 223
      kantoor Utrecht, Loenen, Maarssen, Rhenen, Wijk bij Duurstede, IJsselstein, Amersfoort, diverse artikelen
    - Agentschap Zutphen., 1843-1858; 224
      kantoor Zutphen, Groenlo, Lochem, Terborg, diverse artikelen
    - Kantoor Zwolle., 1842-1860; 225
      kantoor Zwolle, Oldeberkoop, Ommen, Vollenhove, Goor, Kampen, Almelo, Deventer, Enschede, Raalte, diverse artikelen
  - Leggers der corporele goederen [formulier 28]
    - Agentschap Alkmaar., 1829-1861; 226-229
      artt. 1-707
      - artt. 1-190, 226
      - artt. 191-390, 227
      - artt. 391-586, 228
      - artt. 587-707, 229
    - Agentschap Amsterdam., 1828-1860; 230
      artt. 1-179
    - Agentschap Arnhem., 1829-1853; 231
      artt. 1-437
    - Agentschap Breda., 1829-1859; 232
    - Agentschap Dordrecht., 1828-1862; 233-237
      artt. 1-528
      - artt. 1-197, 233
      - artt. 198-388, 234
      - artt. 389-555, 235
      - artt. 415...516 (vervolg), 236
      - artt. 517...528 (vervolg), 237
    - Agentschap Eindhoven., 1829-1853; 238
      artt. 1-99
    - Kantoor Elburg., 1854; 239
      artt. 1-13
    - Agentschap 's-Gravenhage., 1829-1861; 240-242
      artt. 1-226
      - artt. 1-137/11/LXVII, 240
      - artt. 137/13/LXIX-138/146, 241
      - artt. 138/147-226, 242
    - Agentschap Groningen., 1824-1861; 243
      artt. 1-141
    - Agentschap 's-Hertogenbosch., 1842-1861; 244-246
      artt. 1-345
      - artt. 1-100, 244
      - artt. 101-200, 245
      - artt. 201-345, 246
    - Agentschap Hilversum., 1836-1861; 247
      artt. 1-35
    - Agentschap Klundert., 1829-1861; 248
      artt. 1-71
    - Agentschap Leeuwarden., 1828-1849; 249
      artt. 1-97
    - Kantoren in het hertogdom Limburg., 1842-1861; 250
      kantoor Venlo artt. 20-64
      kantoor Horst artt. 3-6
      kantoor Gulpen art. 1
      kantoor Gennep artt. 1-3
      kantoor Roermond artt. 44-45, 79-81
      kantoor Meerssen artt. 31-39
      kantoor Sittard artt. 1-6
      kantoor Weert art. 26
    - Kantoor Maastricht., 1842-1861; 251
      artt. 1-43
    - Agentschap Middelburg., 1842-1861; 252
      artt. 4-214
    - Kantoor Oirschot., 1863; 253
    - Agentschap Roosendaal, z.d, 254
      artt. 1-206
    - Agentschap Sas van Gent., 1842-1861; 255-256
      artt. 5-289
      - artt. 5-284, 255
      - artt. 285-289, 256
    - Kantoor Schoonhoven., 1849; 257
    - Agentschap Tiel., 1834-1842; 258-265
      artt. 1-832
      - artt. 1-64/3, 258
      - artt. 65-118, 259
      - artt. 119-153, 260
      - artt. 154-220, 261
      - artt. 221-350/6, 262
      - artt. 351-459, 263
      - artt. 460-636, 264
      - artt. 637-832, 265
    - Agentschap Utrecht., 1828-1842; 266-268
      artt. 1-500/o
      - artt. 1-200, 266
      - artt. 201-404, 267
      - artt. 405-500/o, 268
    - Kantoor Zaltbommel., 1856-1861; 269
      artt. 1-119 (geestelijke goederen)
    - Agentschap Zevenbergen (sinds 1839 Oosterhout)., 1829-1860; 270
      artt. 1-67
    - Agentschap Zutphen, 1843-c. 1859 artt. 1-361, 271-272
      - artt. 1-270, 271
      - artt. 270-361, 272
    - Agentschap Zwolle., 1829-1861; 273-281
      artt. 1-579
      - artt. 1-30, 273
      - artt. 31-50, 274
      - artt. 51-77, 275
      - artt. 78-117, 276
      - artt. 118-167, 277
      - artt. 168-212, 278
      - artt. 213-406, 279
      - artt. 407-484, 280
      - artt. 485-579, 281
  - Leggers der tienden [formulier 36]
    - Agentschap Alkmaar., 1829-1858; 282
      kantoor Enkhuizen, artt. 1-9
      kantoor Medemblik, art. 1
      kantoor Enkhuizen, art. 4
      kantoor Schagen, art. 1
      kantoor Weesp, art. 62
      kantoor Texel, artt. 1-2
    - Agentschap Breda., 1824-1861; 283-284
      artt. 1-144
      - artt. 1-103, 283
      - artt. 104-144, 284
    - Agentschap Dordrecht., 1829-1861; 285
      gemeente Gorinchem, artt. 3-13
    - Agentschap Eindhoven., 1834-1861; 286-287
      artt. 1-652
      - artt. 1-344, 286
      - artt. 345-652, 287
    - Kantoor 's-Gravenhage., 1846-1861; 288
    - Agentschap 's-Gravenhage., 1829-1845; 289
      artt. 1-120
    - Agentschap 's-Hertogenbosch., 1830-1861; 290-310
      artt. 1-1017
      - artt. 1-50, 290
      - artt. 51-100, 291
      - artt. 101-150, 292
      - artt. 151-200, 293
      - artt. 201-250, 294
      - artt. 251-300, 295
      - artt. 301-350, 296
      - artt. 351-400, 297
      - artt. 401-450, 298
      - artt. 451-500, 299
      - artt. 501-550, 300
      - artt. 551-600, 301
      - artt. 601-650, 302
      - artt. 651-700, 303
      - artt. 701-750, 304
      - artt. 751-800, 305
      - artt. 801-850, 306
      - artt. 851-900, 307
      - artt. 901-950, 308
      - artt. 951-1000, 309
      - artt. 1001-1017, 310
    - Agentschap Klundert., 1829-1861; 311-314
      - artt. 1-64, 311
      - artt. 65-115, 312
      - artt. 116-165, 313
      - artt. 166-213, 314
    - Kantoor Papendrecht, c.1845-1859 artt. 1-21, 315
    - Agentschap Roosendaal., 1834-1861; 316-325
      artt. 1-448
      - artt. 1-50, 316
      - artt. 51-100, 317
      - artt. 101-145, 318
      - artt. 146-189, 319
      - artt. 190-239, 320
      - artt. 240-276, 432, 434, 321
      - artt. 277-325, 431, 322
      - artt. 326-375, 323
      - artt. 376-427, 324
      - artt. 428-448, 325
    - Agentschap Tiel., 1843-1861; 326
      artt. 1-21/r
    - Agentschap Utrecht., 1841-1843; 327
    - Kantoren in de provincie Zeeland., 1847-1861; 328
      kantoor Colijnsplaat art.1
      kantoor Goes artt. 1-14
      kantoor Tholen artt. 1-7
      kantoor Middelburg artt. 1-5
      kantoor Kortgene artt. 2-3
      kantoor Zierikzee art. 2
    - Agentschap Zevenbergen (sinds 1839 Oosterhout)., 1834-1841; 329-331
      artt. 1-112
      - artt. 1-50, 329
      - artt. 51-100, 330
      - artt. 101-112, 331
    - Agentschap Zutphen., 1843-1854; 332
      artt. 1-6
    - Agentschap Zwolle., 1829-1843; 333
      artt. 1-85
  - Leggers der grote wegen van de eerste klasse [formulier 43]
    - Kantoor Alkmaar., 1845-1861; 334
      artt. 1-17c
    - Kantoor Almelo., 1843-1861; 335
      artt. 1-16
    - Kantoor Amersfoort., 1850-1861; 336
      artt. 1...54
    - Kantoor Amsterdam., 1842-1861; 337
    - Kantoor Appingedam., 1842-1861; 338
      artt. 6-10
    - Kantoor Arnhem., 1843-1855; 339
      artt. 2-50
    - Kantoor Assen., 1845-1861; 340
      artt. 8-33
    - Kantoor Bergen op Zoom., 1845-1852; 341
      artt. 1-57
    - Agentschap Bergen op Zoom (voormalig agentschap Breda) (sinds 1840, Roosendaal)., 1829-1852; 342
      artt. 4-18
    - Kantoor Culemborg., 1847-1852; 343
      artt. 1-32
    - Kantoor Deventer., 1844-1861; 344
      artt. 11...31
    - Kantoor Dokkum., 1845-1861; 345
      artt. 16a-16k
    - Kantoor Eindhoven., 1845-1852; 346
      artt. 1-10
    - Kantoor Elst., 1844-1852; 347
      artt. 1-2r
    - Kantoor Goes., 1844-1861; 348
    - Kantoor Goor., 1844-1861; 349
      artt. 1-6 en artt. 32-33
    - Kantoor Gorinchem., 1845-1852; 350
    - Kantoor 's-Gravenhage en Dordrecht., 1846-1852; 351
      artt. 1-33
    - Kantoor Groningen., 1845-1861; 352
      artt. 11-13 en 28
    - Kantoor Gulpen., 1850-1861; 353
      artt. 1-26
    - Kantoor Haarlem., 1845-1861; 354
      artt. 6-11
    - Kantoor Hardegarijp., 1845-1861; 355
      artt. 10-15
    - Kantoor Harlingen., 1845-1855; 356
      artt. 169...216
      artt. 15-45
    - Kantoor Heerenveen., 1845-1861; 357
      artt. 4-7
    - Kantoor Heerlen., 1845-1862; 358
      artt. 50-55 (grote wegen van de eerste klasse)
      artt. 28-29 (grote wegen van de tweede klasse)
    - Kantoor 's-Hertogenbosch., 1845-1852; 359
      artt. 1-18
    - Kantoor Breda (voormalig agentschap Klundert)., 1845-1852; 360
    - Agentschap Klundert., 1829-1852; 361
    - Kantoor Leeuwarden., 1844-1861; 362
      artt. 1-4 en artt. 165...261
    - Kantoor Lemmer., 1845-1861; 363
      artt. 1-9
    - Kantoor Lochem., 1845-1852; 364
      artt. 3-18
    - Kantoor Loenen., 1842-1861; 365
      artt. 10-11
    - Kantoor Maarssen., 1845-1861; 366
      art. 12
    - Kantoor Maastricht., 1842-1861; 367
      artt. 1-8 en artt. 36...45
    - Kantoor Valkenburg thans Meerssen., 1845-1861; 368
      artt. 32-39
      artt. 121...150
    - Kantoor Meppel., 1845-1861; 369
      artt. 1...32
    - Kantoor Middelburg., c. 1846-1861; 370
    - Kantoor Nieuwer Amstel., c. 1845; 371
      art. 4
    - Kantoor Nijmegen, c. 1846-c. 1863 artt. 1-3, 372
    - Kantoor Oldeberkoop., 1845-1861; 373
      artt. 7-9
    - Kantoor Ommen., 1845-1861; 374
      artt. 150-151
    - Kantoor Oudenbosch., 1845-1852; 375
      artt. 1...75
    - Kantoor Rhenen., c. 1843-1861; 376
      artt. 25-28
    - Kantoor Roermond., c. 1846-1861; 377
      artt. 1-31
    - Kantoor Sas van Gent., c. 1842-1861; 378
      artt. 1-11
    - Kantoor Sittard., c. 1843-1861; 379
      artt. 26..62
    - Kantoor Sneek., 1845-1861; 380
      artt. 1...21
    - Kantoor Tholen., 1845-1861; 381
      artt. 8-10
    - Kantoor Tiel., c. 1847-1854; 382
      artt. 1...13
    - Kantoor Tiel., 1859-1860; 383
    - Kantoor Utrecht., c. 1842-1861; 384
      artt. 13, 18
    - Kantoor Venlo., c. 1842-1861; 385
      artt. 1-50
    - Kantoor Vollenhove., 1845-1861; 386
      artt. 28-30
    - Kantoor Weert., c. 1844-1861; 387
      artt. 1, 6-8
    - Kantoor Weesp., c. 1842-1861; 388
      artt. 1-5
    - Kantoor Wijk bij Duurstede., c. 1842-1861; 389
      artt. 22...52
    - Kantoor IJsselstein., c. 1842-1861; 390
      artt. 16...56
    - Kantoor Zaandam., c. 1843-1861; 391
      artt. 8, 17
    - Kantoor Zaltbommel., 1859-1861; 392
      artt. 1-37
    - Kantoor Zuidhorn., c. 1842-1861; 393
      artt. 1...31
    - Kantoor Zutphen., 1845-1862; 394
      kantoor Zutphen, Groenlo, Doesburg, Terborg, artt. 1-18
    - Kantoor Zwolle., 1845-1861; 395
      artt. 20-27, 1-7
  - Leggers der grote wegen van de tweede klasse [formulier 44]
    Zie ook inv.nr. 358.
    - Agentschap Dordrecht., 1842-1852; 396
      artt. 1-9 en artt. I-IIy
    - Kantoor Zevenaar, 1845-c. 1861 artt. 1-2, 397